【裁判字號】    97,易,3552
【裁判日期】    970917
【裁判案由】    竊盜
【裁判全文】
臺灣臺中地方法院刑事判決  97年度易字第3552號
公  訴  人  臺灣臺中地方法院檢察署檢察官
被      告  丙○○
                    （另案在臺灣臺中監獄臺中分監執行中）
上列被告因竊盜案件，經檢察官提起公訴（97年度偵字第17033
號），本院判決如下：
    主    文
丙○○共同犯竊盜罪，累犯，處有期徒刑柒月。
    犯罪事實
一、丙○○曾因竊盜案件，經本院判處有期徒刑六月確定，甫於
    民國九十七年三月三日執行完畢，猶不知悔改，與張勝斌（
    由檢察官另行提起公訴）基於意圖為自己不法所有之共同犯
    意聯絡，於九十七年五月十九日十八時許，在臺中縣東勢鎮
    ○○街二○二巷底之土地公廟內，徒手竊取乙○○所管領之
    銅製香爐二個、銅製燭臺二個、銅製花瓶二個、銅製酒杯二
    個、銅製酒杯臺一個等物，得手後即於同日十八時五十分許
    ，共同將前揭銅製香爐二個、銅製燭臺二個、銅製花瓶二個
    、銅製酒杯二個等物，運至臺中縣東勢鎮○○路六九號之永
    勝資源回收行，並由張勝斌出面，將前揭物品出售予不知情
    之該行負責人左詠元，得款新臺幣五百元後，二人再予以朋
    分花用。嗣於九十七年五月十九日二十一時許，在臺中縣東
    勢鎮○○路三八號前，為警當場查獲張勝斌，並扣得銅製酒
    杯臺一個。
二、案經臺中縣警察局東勢分局報告臺灣臺中地方法院檢察署檢
    察官偵查起訴。
    理    由
一、證據能力之說明：按現行刑事訴訟法為保障被告之反對詰問
    權，排除具有虛偽危險性之傳聞證據，以求實體真實之發見
    ，於該法第一百五十九條第一項明定被告以外之人於審判外
    之言詞或書面陳述，除法律有規定者外，不得作為證據。而
    刑事訴訟法第一百五十九條之一至第一百五十九條之四有傳
    聞法則之例外規定，且被告以外之人於審判外之陳述，雖不
    符前四條之規定，而經當事人於審判程序同意作為證據，法
    院審酌該言詞陳述或書面陳述作成時之情況，認為適當者，
    亦得為證據；當事人、代理人或辯護人於法院調查證據時，
    知有第一百五十九條第一項不得為證據之情形，而未於言詞
    辯論終結前聲明異議者，視為有前項之同意，刑事訴訟法第
    一百五十九條之五定有明文。查本件證人即被害人乙○○、
    證人左詠元、共犯張勝斌於警詢中之證述，均屬於審判外之
    陳述，為傳聞證據，然被告丙○○於本院審理時未表示意見
    ，顯不予爭執，且迄至言詞辯論終結前亦未曾聲明異議，本
    院審酌上開證據資料製作時之情況，尚無違法不當及證明力
    明顯過低之瑕疵，亦認為以之作為證據應屬適當，且指訴內
    容係針對被告是否有竊盜犯行之事實，為證明本案犯罪事實
    所必要，故揆諸上開規定，爰依刑事訴訟法第一百五十九條
    之五規定，認上揭證據資料均例外認有證據能力，合先敘明
    。
二、上揭犯罪事實，業據被告丙○○於偵查中及本院審理時坦承
    不諱，核與證人即被害人乙○○、證人左詠元、共犯張勝斌
    於警詢中之證述之情節相符，並有贓物認領保管單一紙、資
    源回收行登記資料影本一紙、照片十張等附卷可參。被告於
    偵查中及本院審理時自白犯罪，應與事實相符，而足堪採信
    。因而認本件事證明確，被告竊盜犯行，應堪認定。
三、核被告丙○○所為，係犯刑法第三百二十條第一項之竊盜罪
    。被告與張勝斌二人間，就本件之竊盜犯行，有犯意聯絡及
    行為分擔，應為正犯。又被告前因竊盜案件，經本院判處有
    期徒刑六月確定，甫於九十七年三月三日執行完畢，有臺灣
    高等法院被告全國前案紀錄表及臺灣臺中地方法院檢察署刑
    案資料查註紀錄表在卷可查，被告於前案執行完畢五年內，
    故意再犯本件有期徒刑以上之罪，為累犯，依刑法第四十七
    條第一項之規定，加重其刑。爰審酌被告素行不佳，且正值
    壯年，身強力壯，不思循正途以謀正當利益，竟為私利，見
    他人財物即起意行竊，缺乏對他人財產權須予以尊重之觀念
    ，惟衡酌被告所竊得之物均已發還被害人，犯罪損害未進一
    步擴大，且被告犯後於警詢、偵查中及本院審理中均坦承犯
    行，犯罪後態度尚稱良好，及被告之犯罪之目的、手段、智
    識程度，暨檢察官於本院審理中具體求刑之刑度範圍等一切
    情狀，量處如主文所示之刑。
據上論斷，應依刑事訴訟法第二百九十九條第一項前段，刑法第
二十八條、第三百二十條第一項、第四十七條第一項，刑法施行
法第一條一，判決如主文。
本案經檢察官甲○○到庭執行職務。
中    華    民    國    97    年    9     月    17    日
                刑事第七庭  法  官  張清洲
以上正本證明與原本無異。
如不服本判決，應於收送達後十日內向本院提出上訴書狀（應敘
述具體理由並附繕本）。
上訴書狀如未敘述理由，應於上訴期間屆滿後二十日內補提理由
書於本院。
                            書記官  詹東益
中    華    民    國    97    年    9     月    17    日
附錄論罪科刑法條
中華民國刑法第320條
（普通竊盜罪、竊佔罪）
意圖為自己或第三人不法之所有，而竊取他人之動產者，為竊盜
罪，處5年以下有期徒刑、拘役或5百元以下罰金。
意圖為自己或第三人不法之利益，而竊佔他人之不動產者，依前
項之規定處斷。
前二項之未遂犯罰之。


司法院資訊處製作；財團法人民間司法改革基金會備份。
